# 年末，在什么情况下增值税在其他流动资产列示？请陈老师看看。

提问人：xuridongsheng 时间：2012-01-10 15:12:32
今天下载了湖南发展集团股份有限公司（*st金果） 2011 年年度报告，发现报告附注中“其他流动资产”列示如下：
项 目 期末数 期初数 增值税 1,026,271.72 合 计 1,026,271.72
其他就没有多余的披露内容了。
这会不会是增值税返还？在什么情况下增值税在其他流动资产列示？

回答人：chenyiwei
待抵扣的增值税进项税额（包括已获得专用发票尚未认证的进项税额，以及已获得认证等待抵扣的进项税额）应列报为“其他流动资产”，这是因为纳税人并没有把待抵扣进项税额和未交税额自行进行抵销的权利。这个问题预计会在解释 5 号中进一步明确。

提问人：petew 时间：2012-12-12 11:45:16
解释 5 号(征求意见稿）提到这个，但是正式稿颁布了，取消了这点，怎样理解？

回答人：chenyiwei
解释 5 号取消该条的部分原因是该项内容已经在财会[2012]13号文中涵盖。所以虽然财会[2012]13号文总体上是规范“营改增”会计处理的，但应交增值税借方余额列报方式的规定也适用于其他不涉及“营改增”的一般纳税人。